臺灣雲林地方法院刑事裁定
111年度聲字第445號
聲  請  人  臺灣雲林地方檢察署檢察官
受  刑  人  陳勝雄



上列聲請人因受刑人數罪併罰有二裁判以上，聲請定其應執行之
刑（111年度執字第776號），本院裁定如下：
    主  文
陳勝雄所犯如附表所示之罪刑，有期徒刑部分，應執行有期徒刑
玖年伍月，就併科罰金刑部分，應執行罰金新臺幣玖萬元，罰金
如易服勞役，以新臺幣壹仟元折算壹日。
    理  由
一、聲請意旨略以：受刑人陳勝雄因違反槍砲彈藥刀械管制條例
    等案件，先後經判決確定如附表，其中附表編號１至６所示之
    有期徒刑，附表編號２、６所示之罰金刑，各符合數罪併罰之
    要件，應分別依刑法第53條及第51條第5款、第7款之規定，
    定其應執行之刑，爰依刑事訴訟法第477條第1項規定聲請裁
    定等語。
二、裁判確定前犯數罪者，併合處罰之；數罪併罰，有2裁判以
    上者，依第51條之規定，定其應執行之刑；又數罪併罰，分
    別宣告多數有期徒刑者，於各刑中之最長期以上，各刑合併
    之刑期以下，定其刑期，但不得逾30年；如宣告多數罰金者
    ，於各刑中之最多額以上，各刑合併之金額以下，定其金額
    ，刑法第50條第1項前段、第53條、第51條第5款、第7款分
    別定有明文。又刑法第48條應更定其刑者，或依刑法第53條
    及第54條應依刑法第51條第5款至第7款之規定，定其應執行
    之刑者，由該案犯罪事實最後判決之法院之檢察官，聲請該
    法院裁定之，刑事訴訟法第477條第1項亦有明定。再按數罪
    併罰中之一罪，依刑法規定得易科罰金，若因與不得易科罰
    金之他罪併合處罰結果而不得易科罰金時，原可易科部分所
    處之刑，自亦無庸為易科折算標準之記載（司法院院字第27
    02號解釋、大法官釋字第144號解釋及第679號解釋理由書意
    旨參照）。故在數罪併罰，有二裁判以上，定其應執行之刑
    時，若有得易科罰金之罪與不得易科罰金之罪併合處罰結果
    而不得易科罰金時，原可易科部分所處之刑，自亦無庸為易
    科罰金折算標準之記載。另按刑事訴訟法第370條第2項、第
    3項，已針對第二審上訴案件之定應執行之刑，明定有不利
    益變更禁止原則之適用；而分屬不同案件之數罪併罰有應更
    定執行刑之情形，倘數罪之刑，曾經定其執行刑，再與其他
    裁判宣告之刑定其執行刑時，在法理上亦應同受此原則之拘
    束。是以，另定之執行刑，其裁量所定之刑期，不得較重於
    前定之執行刑加計後裁判宣告之刑之總和（最高法院109年
    度台抗字第1368號裁定意旨參照）。
三、經查：
  ㈠受刑人前因犯附表編號１至６所示之罪，經先後判處如附表編
    號１至６所示之有期徒刑，而其中附表編號１至５所示之有期徒
    刑，經本院111年度聲字第220號裁定定應執行有期徒刑9年3
    月確定等情，有臺灣高等法院被告前案紀錄表、各該案件之
    判決書、裁定書附卷可稽，是本件定應執行刑，除不得逾越
    刑法第51條第5款所定法律之外部界限，即不得重於如附表
    所示各罪加計之總和外，依據上開說明，亦不得重於前揭所
    定之執行刑「有期徒刑9年3月」及附表編號6所示經判處「
    有期徒刑3月」加計後之總和。
  ㈡受刑人所犯如附表編號２、３號所示之罪不得易科罰金，而附
    表編號１、４、５、６號所示之罪則得易科罰金，依照刑法第50
    條第1項但書、第2項之規定，除非受刑人請求檢察官聲請定
    其應執行之刑，否則上開各罪應不得併合處罰，而使受刑人
    喪失易科罰金之利益。惟受刑人就附表所示各罪，業已請求
    檢察官聲請合併定其應執行之刑，此有受刑人出具之臺灣雲
    林地方檢察署刑法第50條第1項但書案件是否請求定應執行
    刑調查表在卷可稽，是依刑法第50條第2項規定，聲請人之
    聲請於法有據，應予准許。
  ㈢受刑人所犯附表編號１、４、５之罪，均為施用第二級毒品罪，
    附表編號２、３、６則分別為持有槍枝、攜帶兇器竊盜、持有
    子彈罪，爰審酌本件內部性及外部性界限，及受刑人所犯如
    附表所示各罪之犯罪類型、動機、態樣、侵害法益、行為次
    數等情狀，復就其所犯之罪整體評價其應受非難及矯治之程
    度，參酌受刑人於上揭調查表中表示無意見，兼衡刑罰經濟
    與公平、比例等原則等一切情狀，就有期徒刑部分，定其應
    執行刑如主文所示，並就罰金部分，定其應執行之刑及諭知
    易服勞役之折算標準。
四、依刑事訴訟法第477條第1項（程序法），裁定如主文。
中　　華　　民　　國　　111 　年　　6 　　月　  9   　日
                  刑事第五庭  法  官  陳雅琪
以上正本證明與原本無異。　　　　　　　　　
如不服本裁定，應於裁定送達後5日內向本院提出抗告狀（須附
繕本）。
                              書記官  林家莉  
中　　華　　民　　國　　111 　年　　6 　　月　　10　　日
附表：
編         號           １          ２          ３ 罪         名  施用第二級毒品罪 非法持有可發射子彈具殺傷力之槍枝罪 攜帶兇器強盜罪 宣    告   刑  （不含沒收）  有期徒刑4月  有期徒刑3年6月，併科罰金新臺幣8萬元 有期徒刑7年9月 犯  罪  日 期  110年2月7日某時許 106年間某日起至108年12月23日為警查獲時止 108年12月20日16時12分許 偵  查  機 關 年  度  案 號  臺灣雲林地方檢察署110年度毒偵字第233號 臺灣雲林地方檢察署109年度偵字第174號 同左 最 後 事 實 審 法      院 臺灣雲林地方法院 臺灣高等法院臺南分院 同左  案      號 110年度六簡字第169號 110年度上訴字第381號 同左  判  決  日 110年7月29日 110年5月25日 同左 確定 判 決 法      院 臺灣雲林地方法院 最高法院 同左  案      號 110年度六簡字第169號 110年度台上字第5590號 同左  確  定  日 110年8月26日 110年10月14日 同左 是否為得易科 罰金之案件           是          否          否 備         註  ⒈雲林地檢110年度執字第2087號（已執畢)。 ⒉雲林地檢111年度執更字第342號。 ⒊編號1至5之刑，經本院111年度聲字第220號裁定定應執行有期徒刑9年3月確定。 ⒈雲林地檢111年度執更字第342號。 ⒉編號1至5之刑，經本院111年度聲字第2200號裁定定應執行有期徒刑9年3月確定。 同左 

編         號           ４          ５ ６ 罪         名  施用第二級毒品罪 施用第二級毒品罪 非法持有子彈罪 宣    告   刑  （不含沒收）  有期徒刑4月 有期徒刑4月 有期徒刑3月，併科罰金新臺幣2萬元 犯  罪  日 期  110年2月27日上午7時20分為警採尿時起回溯96小時內之某時（聲請書誤載為110年2月27日） 110年6月13日上午8時40分為警採尿時起回溯96小時內之某時（聲請書誤載為110年2月27日） 108年12月23日起至110年6月12日為警查獲時止 偵  查  機 關 年  度  案 號  臺灣雲林地方檢察署110年度毒偵字第721、1306號 同左 臺灣雲林地方檢察署110年度偵字第4205號 最 後 事 實 審 法      院 臺灣雲林地方法院 同左 臺灣雲林地方法院  案      號 110年度虎簡字第242號 同左 110年度六簡字第322號  判  決  日 110年12月2日 同左 110年12月30日 確定 判 決 法      院 臺灣雲林地方法院 同左 臺灣雲林地方法院  案      號 110年度虎簡字第242號 同左 110年度六簡字第322號  確  定  日 110年12月28日 同左 111年3月22日（撤回上訴） 是否為得易科 罰金之案件           是          是 是 備         註  ⒈雲林地檢111年度執更字第342號。 ⒉編號1至5之刑，經本院111年度聲字第2200號裁定定應執行有期徒刑9年3月確定。 同左 雲林地檢111年度執字第776號